【裁判字號】    91,上訴,2031
【裁判日期】    920122
【裁判案由】    違反槍砲彈藥刀械管制條例
【裁判全文】
臺灣高等法院臺中分院刑事判決                  九十一年度上訴字第二三一號
    上  訴  人
    即  被  告  甲○○  女  二.
右上訴人因違反槍砲彈藥刀械管制條例案件，不服臺灣臺中地方法院九十一年度訴緝
字第三九七號中華民國九十一年九月三十日第一審判決（起訴案號：臺灣臺中地方法
院檢察署九十年度偵字第八四二九、一七０七五號），提起上訴，本院判決如左：
      主  文
上訴駁回。
      事  實
一、林文瑛（業經原審法院判處有期徒刑二年，併科罰金新臺幣九萬元，並經本院以
    九十一年度上訴字第二００五號駁回林文瑛上訴）於不詳時、地取得具殺傷力之
    改造手槍一支（槍枝管制編號0000000000號，係仿ＢＥＲＥＴＴＡ廠
    半自動手機製造之玩具手槍換裝車通之金屬槍管改造而成）及具殺傷力之改造子
    彈十五顆（並另尚有六顆不具殺傷力之改造子彈），而未經許可無故持有之，並
    於民國九十年五月七日下午二時許，在臺中市○區○○路四段六六號三樓之七前
    同居人甲○○租屋處，將上開改造槍枝及子彈均交其同居人甲○○寄藏保管，甲
    ○○明知該槍枝及其中部分子彈係具殺傷力之違禁物，竟仍予寄藏，並旋於是日
    下午四時四十分許，將上揭槍、彈攜至臺中市○○路四九九號大潤發量販店之０
    二八二號置物箱內藏放。嗣大潤發量販店人員從事每日例行性檢查業務，發現前
    揭槍、彈，報警處理，員警於九十年五月八日上午十時許，在大潤發量販店內查
    獲前來取回槍、彈之甲○○，並扣得上述改造手槍一枝及改造子彈二十一顆（採
    樣七顆試射結果，一顆可擊發，具殺傷力，六顆無法擊發，依現狀不具殺傷力，
    餘十四顆依其組合構造配合適當槍枝能擊發，於近距離具有殺傷力，即具殺傷力
    者共計十五顆）。
      理  由
一、訊據上訴人即被告甲○○固不否認於上該時地，將扣案槍枝、子彈置物於大潤發
    量販店置物櫃情事，惟矢口否認有何不法犯行，辯稱槍枝、子彈係放置於紅色紙
    袋，伊不知紙袋內物品為何云云，然查被告已於警訊坦承「因我覺得林文瑛持有
    該些槍彈很危險，所以我就叫林文瑛將該槍彈交由我處理，．．．我自作主張於
    當日下午十六時四十分許自己一人拿至台中市○○○路四九九號大潤發量販店」
    、「林文瑛要把玩該槍時我向他告知我於七日已將槍彈置於大潤發置物箱中」，
    ，於偵訊亦坦承「（你稱買時是玩具槍，何以你在警訊中供稱覺得林文瑛拿這些
    槍彈很危險﹖）因林文瑛在九十年五月七日下午拿來寄放時，我發現和買時之槍
    枝不一樣了」、「買時之槍管本來是黑色，被查獲時變成白鐵的顏色」、「在九
    十年五月七日之前幾天，林文瑛也拿槍枝到我現住地，我在他拿出槍枝時看了一
    下，覺得即有些不同」，是其所述不知袋內放置物品為槍、彈云云顯無可採，此
    外其犯行復據查獲時在場之量販店人員陳志豪於警訊時證述屬實，且有改造手槍
    一枝、改造子彈二十一顆扣案可資佐證，足證被告之自白與事實相符。又扣案槍
    、彈經送請內政部警政署刑事警察局及法務部調查局鑑定結果，認送鑑改造手槍
    （槍枝管制編號0000000000號），係仿ＢＥＲＥＴＴＡ廠半自動手機
    製造之玩具手槍換裝車通之金屬槍管改造而成，擊發機械正常，具發射子彈功能
    ，認具殺傷力；送鑑子彈二十一顆，均係金屬彈殼、彈頭（直徑約六點五ｍｍ至
    九ｍｍ）組合而成之土造子彈，採樣七顆試射結果，一顆可擊發，具殺傷力，六
    顆無法擊發，依現狀不具殺傷力；改造子彈十四顆，依其組合構造配合適當槍枝
    能擊發，於近距離具有殺傷力，有內政部警政署刑事警察局九十年五月二十八日
    刑鑑字第六七九二四號鑑驗通知書、法務部調查局九十一年二月二十七日調科參
    字第０九一０００九一七八０號鑑定通知書各一紙在卷可稽。本案事證明確，被
    告犯行至可認定。另被告雖於原審法院及本院審理中改稱上揭槍、彈悉由許文國
    委託其寄藏，然此已為許文國於原審法院當庭否認在卷，且本案亦無確切事證證
    明上開槍、彈確係許文國委託寄藏，況被告在警訊中陳明上開槍彈係其於九十年
    五月七日下午四時四十分許寄藏於臺中市○○路四九九號大潤發量販店之０二八
    二號置物箱內等情，被告在原審法院九十一年度聲字第二六００號聲請具保停止
    羈押案件訊問時（九十一年八月五日）陳稱：許文國係在其將上開槍彈拿到大潤
    發量販店之前一天（核對被告上開警訊陳述內容，即九十年五月六日），委託其
    寄藏上揭扣案的槍、彈等詞，此核與被告經原審法院通緝到案訊問時（九十一年
    七月二十五日）陳稱：許文國係於九十年五月七日下午二時許將前開扣案之槍、
    彈交付予其寄藏之內容已非相符，自無法逕認定被告所陳上揭扣案之槍、彈乃許
文國所委託寄藏者，併此敘明。
二、核被告所為，係犯槍砲彈藥刀械管制條例第十一條第四項之未經許可寄藏可發射
    子彈具有殺傷力之槍枝罪及同條例第十二條第四項之未經許可寄藏子彈罪。被告
    以寄藏之意思而持有上開改造槍枝、子彈，其持有之行為，係其寄藏之當然結果
    ，不再論以未經許可持有改造槍枝、子彈罪。被告以一行為寄藏具殺傷力之改造
    手槍及子彈，屬想像競合犯，應依刑法第五十五條之規定從一重之同條例第十一
    條第四項之未經許可寄藏具有殺傷力之槍枝罪處斷，原審依據前揭規定並援引刑
    法第十一條前段、第五十五條、第四十二條第二項、第三十八條第一項第一款，
    罰金罰鍰提高標準條例第二條規定判處被告有期徒刑壹年貳月，併科罰金新臺幣
    陸萬元，並諭知罰金易服勞役之折算標準暨就扣案驗餘子彈宣告沒收，認事用法
    核無違誤，量刑亦稱妥適，上訴人上訴意旨稱不知伊寄藏物品係槍、彈云云，殊
    無理由，應予駁回。
三、又被告固曾於警訊供承「該些槍彈約於一個月前由我及林文瑛一同前往第一廣場
    商店購得」語，惟被告縱曾陪同林文瑛至商店，亦難逕認即係本於持有之意思與
    林文瑛共同購買槍、彈，況被告亦於同警訊供述「購得之後該槍彈即由林文瑛帶
    走」，是本案不能認被告係於林文瑛購得槍、彈時，即與林文瑛共犯持有槍枝、
    子彈罪，併此明。
據上論結，應依刑事訴訟法第三百六十八條，判決如主文。
本案經檢察官乙○○到庭執行職務。
中      華      民      國      九十二   年       一      月    二十二  日
                                    臺灣高等法院臺中分院刑事第五庭
                                          審判長法  官  袁  從  楨
                                                法  官  胡  森  田
                                                法  官  姚  勳  昌
右正本證明與原本無異。
如不服本判決應於收受送達後十日內向本院提出上訴書狀，其未敘述上訴之理由者並
得於提起上訴後十日內向本院補提理由書（均須按他造當事人之人數附繕本）。
                                                書記官  陳  如  慧
中      華      民      國      九十二   年       一      月    二十二  日
附錄論罪科刑法條
槍砲彈藥刀械管制條例第十一條第四項：
未經許可無故持有、寄藏或意圖販賣而陳列第一項所列各式槍砲者，處一年以上七年
以下有期徒刑，併科新臺幣七百萬元以下罰金。
槍砲彈藥刀械管制條例第十二條第四項：
未經許可無故持有、寄藏或意圖販賣而陳列子彈者，處五年以下有期徒刑，併科新臺
幣三百萬元以下罰金。                                                    Ｉ


司法院資訊處製作；財團法人民間司法改革基金會備份。
